ACORDAO-COMPLETO-2436612

ACÓRDÃO DE RELAÇÃO

ACÓRDÃO DE RELAÇÃO 2796/2020 ATA 40/2020 - PLENÁRIO

Acórdão 2796/2020-TCU-Plenário
VISTO, relacionado e discutido este relatório de acompanhamento destinado a avaliar a conformidade das transferências constitucionais referentes ao Fundo de Participação dos Estados e do Distrito Federal (FPE) , do Fundo de Participação dos Municípios (FPM) , do Fundo de Compensação pela Exportação de Produtos Industrializados (IPI-Exp) , da Contribuição de Intervenção no Domínio Econômico - Combustíveis - Estados e Municípios (Cide) e do Fundo de Manutenção e Desenvolvimento da Educação Básica e de Valorização dos Profissionais da Educação (Fundeb) no primeiro semestre de 2020;
Considerando que foi verificada consistência entre os valores totais arrecadados a título de IR, IPI e Cide e os valores distribuídos a título de FPE, FPM, IPI-Exp e Cide;
Considerando que foi observada regularidade das distribuições, por beneficiário, relativas ao FPM, ao FPE, ao IPI-Exp, à Cide e ao Fundeb no período analisado, conforme os coeficientes calculados por este Tribunal e pelo Ministério da Educação, conforme o caso;
Considerando que não foram observadas desconformidades na fiscalização em comento;
ACORDAM os Ministros do Tribunal de Contas da União, por unanimidade, com fundamento nos arts. 1º, incisos II e VII, 143, inciso III, e 241 do Regimento Interno do TCU, de acordo com os pareceres emitidos nos autos, considerar em conformidade com os coeficientes estabelecidos nos normativos que tratam a matéria os valores distribuídos por beneficiário, no primeiro semestre de 2020, para as seguintes transferências:
a) Fundo de Participação dos Estados e do Distrito Federal (FPE) , conforme a Decisão Normativa-TCU 175, de 20/3/2019;
b) Fundo de Participação dos Municípios (FPM) , conforme a Decisão Normativa-TCU 179, de 20/11/2019;
c) Fundo de Compensação pela Exportação de Produtos Industrializados (IPI-Exp) , conforme a Decisão Normativa-TCU 177, de 29/7/2019;
d) Contribuição de Intervenção no Domínio Econômico - Combustíveis - Estados e Municípios (Cide) , conforme as seguintes decisões normativas: Decisão Normativa-TCU 174, de 13/2/2019 (repasse de janeiro de 2020) , e Decisão Normativa-TCU 181, de 12/2/2020 (repasse de abril de 2020) ; e
e) Fundo de Manutenção e Desenvolvimento da Educação Básica e de Valorização dos Profissionais da Educação (Fundeb) , conforme a Portaria Interministerial-MEC/ME 4, de 27/12/2019;
1. Processo TC-Processo 029.635/2020-9 (RELATÓRIO DE ACOMPANHAMENTO) 
	1.1. Órgão/Entidade: Banco do Brasil S.A.; Secretaria do Tesouro Nacional; Secretaria Especial da Receita Federal do Brasil
	1.2. Relator: Ministro Bruno Dantas.
	1.3. Representante do Ministério Público: não atuou.
	1.4. Unidade Técnica: Secretaria de Macroavaliação Governamental (Semag) .
	1.5. Representação legal: não há.
	1.6. Determinações/Recomendações/Orientações:
1.6.1. encaminhar cópia deste acórdão à Secretaria do Tesouro Nacional e ao Banco do Brasil S.A.;
1.6.2. encerrar o presente processo, com fundamento no inciso V do art. 169 do Regimento Interno do TCU.

BRUNO DANTAS

não há.

Não atuou.

RELATÓRIO DE ACOMPANHAMENTO (RACOM)

Secretaria de Macroavaliação Governamental (Semag).